【裁判字號】    98,交聲,1426
【裁判日期】    980827
【裁判案由】    違反道路交通管理處罰條例聲明異議
【裁判全文】
臺灣桃園地方法院交通事件裁定        98年度交聲字第1426號
原處分機關  交通部公路總局新竹區監理所桃園監理站
異  議  人
即受處分人  甲○○
上列異議人即受處分人因違反道路交通管理處罰條例案件，對於
交通部公路總局新竹區監理所桃園監理站民國98年6 月4 日以桃
監裁罰字第裁52－A03YRA312 號違反道路交通管理事件裁決書所
為之處分（原舉發案號：臺北縣政府警察局98年4 月29日北市警
交大字第A03YRA312 號舉發違反道路交通管理事件通知單），聲
明異議，本院裁定如下：
    主  文
異議駁回。
    理  由
一、原處分意旨略以：異議人即受處分人甲○○於民國98年4 月
    26日上午10時46分許，在臺北市○○路135 號前，停放其所
    有之車牌號碼DP-7439 號自小客貨車，因未依規定時間停車
    ，經臺北市政府警察局交通警察大隊依道路交通管理處罰條
    例第56條第1 項第9 款之規定，製發北市警交大字第A03YRA
    312 號舉發違反道路交通管理事件通知單逕行舉發後，受處
    分人於應到案日期（即98年6 月2 日）前逕向舉發機關申訴
    ，表示不服，經原處分機關調查後認定違規事實明確，而於
    98年6 月4 日依道路交通管理處罰條例第56條第1 項第9 款
    、違反道路交通管理事件統一裁罰基準表之規定，以桃監裁
    罰字第裁52-A03YRA312號違反道路交通管理事件裁決書，認
    定其有「停車時間不依規定」之違規行為，裁處罰鍰新台幣
    （下同）6 百元，此有臺北市政府警察局98年4 月29日北市
    警交大字第A03YRA312 號舉發通知單、臺北市政府警察局交
    通警察大隊98年5 月8 日北市警交大執字第09831623200 號
    書函、原處分機關98年6 月4 日桃監裁罰字第裁52－A03YRA
    312 號違反道路交通管理事件裁決書各1 紙在卷可稽，合先
    敘明。
二、本件聲明異議意旨略以：異議人即受處分人甲○○確實有於
    98年4 月26日駕駛車牌號碼DP-7439 號自小客貨車，送貨至
    台北市○○路段及停車之行為，然依取締照片顯示，該處禁
    止停車時間為週一至週五「7- 9」、「17-20 」，假日為「
    7-20」，然而，現在很多人都在放無薪假，能上班已為幸福
    之事，故其認為星期六不是假日，星期六若為假日，該處停
    車格等於閒置2 日，此舉已浪費原設計貨車停車格之停車美
    意；且該處之標示模糊不清，其以電話詢問臺北市停車管理
    工程處該處可停放貨車多久，該處答覆伊可停放20分鐘，故
    請鈞院審酌上情，裁定不罰，為此具狀聲明異議云云。
三、按汽車停車時間、位置、方式及車種，如公路主管機關、市
    區道路主管機關或警察機關有特別規定時，應依其規定，道
    路交通安全規則第112 條第1 項第15款定有明文；次按汽車
    駕駛人停車時，有停車時間、位置、方式、車種不依規定者
    ，處600 元以上1,200 以下罰緩，道路交通管理處罰條例56
    條第1 項第9 款亦定有明文。經查：
  (一)異議人於98年4 月26日（星期日）上午10時46分許，駕駛車
    牌號碼DP－7439號自小客貨車前往臺北市○○路135 號，將
    車停放在該路段設置之可供貨車（客貨車）裝卸之停車格，
    限定禁止停車時間為週一至週五每日早上7 時至9 時、下午
    5 時至晚上8 時、假日為每日早上7 時至晚上8 時乙節，有
    臺北市政府警察局交通警察大隊98年7 月23日北市警交大執
    字第09832359000 號書函檢附之取締照片5 幀在卷可稽，異
    議人對此並不爭執，是以，異議人確有於上揭可供貨車（客
    貨車）裝卸之停車格所定禁止停車時段「星期日上午7 時至
    晚上8 時」間之「星期日上午10時46分許」，在該停車格內
    停車之事實，首堪認定。
  (二)此外，上揭台北市○○路旁設置之「貨車停車格」係於禁停
    黃線路段設置之「貨車裝卸貨專用區」，並非一般停車格，
    其使用規範應依照相關牌面之規定，依本件取締照片所示該
    「貨車裝卸專用區」僅於週一至週五上午9 時至下午5 時供
    貨車裝卸使用，裝卸貨時段外回歸現地禁停黃線管制（黃線
    管制時段為7 至20時禁止停車）；又該路段之黃線業經臺北
    市交通管制工程處公告為假日7 至20時禁止停車，故該「貨
    車裝卸專用區」無法於假日開放一般車輛停放乙節，業經臺
    北市停車管理工程處以98年7 月10日北市停企字第09834609
    000 號函覆本院明確。又關於上揭「貨車停車格」旁之公告
    牌面所指「假日」之定義，業經臺北市政府交通局於96年6
    月14日以北市交工字第09630145900 號公告指明該局交通管
    制措施中「假日除外」之「假日」定義，係指行政院人事行
    政局所登載年度政府機關辦公日曆表之「星期六、星期日、
    放假之紀念日及民俗節日、補假及調整放假日」，並不含特
    定節日及補行上班日，故假日除外及非屬前述「假日」的日
    子，如：週一至週五之上班日、特定日及補行上班日乙節，
    亦有上開臺北市停車管理工程處98年7 月10日北市停企字第
    09834609000 號函、臺北市政府警察局交通警察大隊98年7
    月23日北市警交大執字第09832359000 號書函各1 份在卷可
    稽。從而，異議人既於98年4 月26日星期日上午10時46分許
    （聲明異議意旨誤認係星期六），在上開停車格內停放前揭
    自小客貨車，自有「停車時間不依規定」之違規行為無訛。
  (三)末查，依臺北市政府警察局交通警察大隊以上揭書函檢送本
    院之採證照片5 幀顯示，本件異議人所駕駛之上開自小貨車
    停車之停車格前，距離該車車頭不到1 公尺處之路旁人行道
    階石上，即立有標誌牌面1 面，該牌面明確載有「貨車裝卸
    時間，週一至週五09：00－17：00；禁止停車、週一至週五
    07 －09 、17－20、假日07－20」之內容，字體清晰，標誌
    文意明確，並無足令人誤解之處，亦無字體、標示模糊不清
    之情形，而異議人用以停放車輛之停車格格線，係以藍色標
    線漆成，與一般停車格係以白色標線漆成乙節，明顯不同，
    易於分辨等節，有上開採證照片5 幀在卷可佐。本院審酌異
    議人為駕駛上開自小貨車從事載貨業務之人，本於迅速裝卸
    貨物之需要，其對於何處路旁設有「貨車裝卸貨專用區○○
    ○○路旁不得停車或臨時停車、「貨車裝卸貨專用區」之停
    車格格線係以藍色標線漆成，一般停車格格線係以白色標線
    漆成、在路旁停車格停車前應注意該處關於停車格使用規定
    之標誌或公告，以免違規停車等節，自均較一般人具有更高
    度、更敏銳之認識，則異議人於上揭違規時地停車前，應可
    明確察覺該處所設置之「貨車裝卸貨專用區」停車格之公告
    禁止停車時間如何，始符常情。詎其竟予停車而遭警方舉發
    ，足認其是基於一時便利而停車，並非完全無從自路旁公告
    或標誌得知該處係於假日上午7 時至晚上8 時禁止停車之規
    定所致，至為灼然。
  (四)從而，異議人具狀所辯上開前詞，要屬無據，不足採信。
四、綜上所述，原處分機關認定異議人有前述違規情事，而依道
    路交通管理處罰條例第56條第1 項第9 款、違反道路交通管
    理事件統一裁罰基準表之規定，裁處異議人罰鍰6 百元，係
    依法行政，並無違法不當之處，異議人猶執前詞指摘原裁定
    不當，非有理由，應予駁回。
五、依道路交通管理處罰條例第87條第2 項、道路交通案件處理
    辦法第19條，裁定如主文。
中    華    民    國    98    年    8     月    27    日
                    交通法庭  法  官  胡芷瑜
以上正本證明與原本無異。
如不服本裁定，應於裁定送達後5 日內向本院提出抗告狀。
                              書記官  張懿昀
中    華    民    國    98    年    8     月    27    日


司法院資訊處製作；財團法人民間司法改革基金會備份。
